臺灣士林地方法院刑事判決　　　　　　　　　　　　　九十三年度訴字第一八七號
　公　訴　人　臺灣士林地方法院檢察署檢察官
　被　　　告　甲○○
右列被告因違反毒品危害防制條例案件，經檢察官提起公訴（九十三年度毒偵字第二
五０號），本院於訊問被告後，被告為認罪之答辯，經裁定認為宜以簡式審判程序審
理並判決如左：
    主  文
甲○○連續施用第一級毒品，處有期徒刑捌月，扣案之第一級毒品海洛因壹包（驗餘
淨重零點零伍公克）、海洛因殘渣袋貳拾只均沒收銷燬；又連續施用第二級毒品，處
有期徒刑月，扣案之安非他命殘渣袋貳只沒收銷燬，安非他命吸食器組、吸管肆
支均沒收。應執行有期徒刑拾月，扣案之第一級毒品海洛因壹包（驗餘淨重零點零伍
公克）、海洛因殘渣袋貳拾只、安非他命殘渣袋貳只均沒收銷燬，安非他命吸食器
組、吸管肆支均沒收。
    事  實
一、甲○○前因施用毒品案件，經裁定送觀察、勒戒後，認無繼續施用毒品之傾向，
    業經臺灣士林地方法院檢察署檢察官於民國九十二年八月十五日，以九十二年度
    毒偵字第六九０號不起訴處分確定。詎甲○○復基於施用第一級毒品之概括犯意
    ，自九十三年一月上旬起至同年二月一日止，在臺北縣汐止市○○街一０一之五
    號三樓之二住處，以將海洛因加在香菸中吸食之方式，連續施用第一級毒品海洛
    因多次；又基於施用第二級毒品之概括犯意，自九十三年二月一日起至同年二月
    三日下午一時許止，在上址住處，以將安非他命放於玻璃球裡面吸食之方式，連
    續施用第二級毒品安非他命多次，嗣於九十三年二月三日下午四時許，為警持搜
    索票在臺北縣汐止市○○街一０一之五號地下二樓停車場查獲，並扣得海洛因一
    包（驗餘淨重零點零五公克）、海洛因殘渣袋二十只、及其所有提供施用之工具
    安非他命吸食器三組、吸管四支暨安非他命殘渣袋二只。
二、案經臺北市政府警察局南港分局報告臺灣士林地方法院檢察署檢察官偵查起訴。
    理  由
一、被告甲○○於右揭時、地連續施用海洛因及安非他命之犯罪事實，業據被告迭於
    檢察官偵查及本院審理中坦承不諱，而被告於查獲後為警採集之尿液，經送臺灣
    尖端先進生技醫藥股份有限公司濫用藥物檢驗中心以氣相層析質譜儀分析法檢驗
    結果，呈嗎啡及安非他命陽性反應，有上開檢驗中心九十三年二月十三日管藥認
    可字第０一七號濫用藥物檢驗報告一紙附卷可稽（見九十三年度毒偵字第二五０
    號卷第九頁）。此外，扣案之白色粉末一包經臺北市政府警察局南港分局依聯勤
    二０四廠製造之煙毒品檢驗Ａ包試劑初步檢驗，呈有海洛因反應，再送法務部調
    查局鑑定，確含第一級毒品海洛因成分（驗餘淨重零點零五公克），有上開分局
    毒品初步鑑驗報告單及調查局九十三年四月六日調科壹字第○四○○○三四五○
    號鑑定通知書（分見九十三年度毒偵字第二五０號卷第三四頁、本院卷第一三頁
    ）各一紙在卷可查。復有扣案之海洛因殘渣袋二十只、安非他命吸食器三組、吸
    管四支及安非他命殘渣袋二只可證。綜上，堪認被告之自白與事實相符，足以採
    信。又被告甲○○於九十二年間，因施用毒品案件，經本院以九十二年度毒聲字
    第六五四號裁定送觀察、勒戒後，認無繼續施用毒品之傾向，為臺灣士林地方法
    院檢察署檢察官於九十二年八月十五日以九十二年度毒偵字第六九０號不起訴處
    分確定，有不起訴處分書及臺灣高等法院被告全國前案紀錄表各一份在卷足參，
    亦甚明確。從而，被告自前次觀察、勒戒後，經檢察官為不起訴處分確定後，五
    年內再犯施用第一級、第二級毒品之犯行，均堪以認定，應依法論科。
二、核被告甲○○所為，係犯毒品危害防制條例第十條第一項、第二項之施用第一級
    、第二級毒品罪。被告因施用第一級毒品海洛因而持有第一級毒品海洛因，其持
    有之低度行為為施用之高度行為所吸收，不另論罪。又其先後多次施用第一級、
    第二級毒品犯行，時間均屬密接，各觸犯構成要件相同之罪，顯係各基於概括犯
    意為之，各為連續犯，應各依刑法第五十六條之規定，各以一罪論，並均加重其
    刑。再被告犯上開二罪，犯意個別，應分論併罰。爰審酌被告經觀察勒戒後仍未
    能杜絕毒品之誘惑，而再次施用第一級、第二級毒品，顯無戒絕毒品之毅力，及
    其生活狀況、品行、施用毒品情形、犯罪之動機、目的、手段、所生危害，惟犯
    罪後坦承犯行，尚知悔悟等一切情狀，分別量處如主文所示之刑，並定其應執行
    之刑。扣案之海洛因一包（驗餘淨重零點零五公克），係第一級毒品，而扣案之
    海洛因殘渣袋二十個、安非他命殘渣袋二個，因塑膠袋內海洛因、安非他命殘渣
    量微，無法分別秤重，顯與第一級、第二級毒品海洛因、安非他命無法析離而個
    別諭知宣告沒收，故不問屬於犯人與否，均應依毒品危害防制條例第十八條第一
    項前段宣告沒收銷燬。另扣案之吸食器三組及吸管四支係供施用安非他命所用之
    物，且均屬被告所有，為被告供明在卷，爰依刑法第三十八條第一項第二款規定
    併予宣告沒收。
據上論斷，應依刑事訴訟法第二百七十三條之一第一項、第二百九十九條第一項前段
，毒品危害防制條例第十條第一項、第二項、第十八條第一項前段，刑法第十一條、
第五十六條、第三十八條第一項第二款、第五十一條第五款，判決如主文。
本案經檢察官謝榮林到庭執行職務。
中　　　華　　　民　　　國　　九十三　　年　　　八　　　月　　　二　　　日
                                    臺灣士林地方法院刑事第四庭
                                        法  官  許  碧  惠
右正本證明與原本無異。
如不服本判決，應於判決送達後十日內，向本院提出上訴狀。
                                        書記官  陳  美  英
中　　　華　　　民　　　國　　九十三　　年　　　八　　　月　　　九　　　日
附錄本判決論罪科刑依據之法條：
毒品危害防制條例第十條第一項、第二項
  施用第一級毒品者，處六月以上五年以下有期徒刑。
  施用第二級毒品者，處三年以下有期徒刑。
